臺灣花蓮地方法院刑事裁定
111年度聲字第108號
聲  請  人  
即  被  告  劉金土



上列聲請人即被告因妨害性自主案件（111年度侵訴字第2號），
不服本院受命法官於中華民國111年2月18日所為關於羈押之處分
，聲請撤銷，本院裁定如下：
    主  文
聲請駁回。
    理  由
一、聲請意旨略以：聲請人即被告甲○○於本院訊問時，無法言語
    溝通，一句未說寫即遭羈押，因此提出抗告等語。
二、被告因妨害性自主案件，經臺灣花蓮地方檢察署檢察官提起
    公訴，由本院以111年度侵訴字第2號案件審理中，該案受命
    法官於民國111年2月18日訊問被告後，認有羈押之原因及必
    要，依刑事訴訟法第101條之1第1項第2款規定，於同日當庭
    裁定羈押並送達押票，被告於同年月23日具狀向監所長官提
    出抗告並於翌日送達本院，有本院111年2月18日訊問筆錄及
    該刑事抗告狀上之收狀章可憑，是本件聲請期間未逾5日，
    應屬合法。又本件羈押處分，係由受命法官於訊問後所為，
    核係受命法官所為之處分，聲請人雖提起抗告，惟觀諸聲請
    意旨，係對上開所為羈押處分不服而聲請撤銷，顯係誤聲請
    撤銷或變更為抗告，揆諸前開說明，本件應為聲請準抗告，
    自應視為已有撤銷原處分之聲請，合先敘明。
三、依刑事訴訟法第101條之1第1項第2款規定，被告經法官訊問
    後，認有反覆實施刑法第221條之強制性交罪之虞者，非予
    羈押，顯難進行訴追、審判或執行者，得羈押之。又關於羈
    押與否之審查，其目的僅在判斷有無實施羈押強制處分之必
    要，並非認定被告有無犯罪之實體審判程序，故關於羈押之
    要件，無須經嚴格證明，以經釋明得以自由證明為已足。且
    羈押被告之目的，其本質在於確保訴訟程序得以順利進行，
    或為確保證據之存在與真實，或為確保嗣後刑罰之執行，而
    對被告所實施剝奪其人身自由之強制處分。被告有無羈押之
    必要，法院僅須審查被告犯罪嫌疑是否重大、有無羈押原因
    及有無賴羈押以保全偵、審或執行之必要，由法院就具體個
    案情節予以斟酌決定，如就客觀情事觀察，法院許可羈押之
    裁定或延長羈押之裁定，在目的與手段間之衡量並無明顯違
    反比例原則情形，即無違法或不當可言。
四、經查：
　(一)被告因妨害性自主案件，經臺灣花蓮地方檢察署檢察官起
      訴於111年2月18日繫屬本院，於同日由受命法官訊問後，
      認被告雖否認犯行，惟證人即告訴人A女（真實姓名詳卷
      ）指訴明確，且經採集被告手指、被告所有車牌號碼000-
      0000號普通重型機車把手、A女當日穿著上衣之生物跡證
      送內政部警政署刑事警察局鑑定後，檢出DNA-STR型別相
      符及不排除被告與A女混合型DNA之結果，有鑑定書在卷可
      佐，且有監視器畫面截圖、上開機車之車輛詳細資料報表
      、現場照片附卷可參，足認被告犯罪嫌疑重大。又被告過
      往有妨害性自主、妨害風化之前科紀錄，可見被告欠缺對
      他人性自主權之尊重，亦缺乏控制性衝動之能力，有反覆
      實施同一犯罪之虞，認有羈押之原因，且本案被告係隨機
      對陌生人施以強制性交犯行，認無從以其他手段代替羈押
      之執行，故有羈押之必要，爰自同日起羈押在案等情，經
      核閱本院111年度侵訴字第2號卷宗無訛。
　(二)被告雖以前詞聲請撤銷原處分，然被告對於原處分所指羈
      押之原因及必要性均未具體指謫有何違誤；又被告雖係瘖
      啞人士，然於訊問時，業據其書寫聲請而指派手語通譯協
      助被告進行程序，被告已能具體就羈押與否為實質答辯，
      此觀本院111年2月18日之訊問筆錄自明。是被告主張其斯
      時無法言語溝通、一句未說寫等情，與實情不符，認原審
      已確保其程序權之完整行使。
　(三)又被告所涉違強制性交罪嫌，對社會治安危害重大，且案
      件尚待審理，為避免再出現受害者，權衡國家司法權之有
      效行使、社會秩序及公共利益、被告人身自由私益及防禦
      權受限制之程度，堪認原審所為羈押之處分尚屬適當且必
      要，合乎比例原則。是原審既已詳述羈押之原因與必要性
      ，亦無違反經驗法則、論理法則或逾越比例原則之情事，
      於法並無不合。綜上，被告聲請撤銷羈押處分，顯無理由
      ，應予駁回。
五、依刑事訴訟法第416條第4項、第412條、第220條，裁定如主
    文。
中　　華　　民　　國　　111 　年　　3 　　月　　 2　　日
                  刑事第二庭  審判長 法　官  黃英豪
                                     法  官  蔡瑞紅
                                     法  官  黃夢萱
上列正本證明與原本無異。 
本件不得抗告。　　
中　　華　　民　　國　　111 　年　　3 　　月　　2 　　日
                                     書記官  張亦翔